# 关于无形资产摊销是否可以资本化的问题

提问人：ncgodson 时间：2012-04-05 10:56:14
某企业正处于IPO期间，现购入土地一宗并在其上建设生产用厂房，问：从土地购入到开始使用期间是否应摊销、从开始使用到厂房建设完成投入使用摊销额是否可记入在建工程？ 我认为购入如未投入使用仍应摊销，应为其达到可使用，而与是否使用无关，摊销记入管理费用；在厂房建设期间摊销费用不予资本化，因为目前核算方式土地与固定资产分开核算，所以土地摊销并非该厂房建设的必要成本支出。 以上对否？

回答人：chenyiwei
倾向于将房屋建筑物实体建造期间，其所占用的土地使用权的摊销额予以资本化。当然费用化也是可接受的处理方法。 参考：《计学撮要》第 193 ～ 197 页。